【裁判字號】    98,聲,3049
【裁判日期】    980709
【裁判案由】    易科罰金折算標準
【裁判全文】
臺灣板橋地方法院刑事裁定              98年度聲字第3049號
聲  請  人  臺灣板橋地方法院檢察署檢察官
受  刑  人  甲○○
上列聲請人因受刑人犯竊盜罪案件，聲請定其易科罰金之折算標
準（98年執聲字第2031號），本院裁定如下：
    主  文
甲○○犯如附表所示之罪，其應執行刑，如易科罰金，以新臺幣
壹仟元折算壹日。
    理  由
一、本件聲請意旨略以：貴院97年度易字第3579號竊盜案件，被
    告所犯數罪，經分別判刑，並定應執行刑有期徒刑1 年6 月
    確定 (檢附判決)。 應執行之刑因已逾有期徒刑六月，原判
    決依刑法第四十一條之規定，未為易科罰金之諭知，原無不
    合。惟依司法院釋字第662 號解釋意旨，併罰數罪之案件，
    數宣告刑均得易科罰金，而定應執行之刑逾六月有期徙刑之
    案件，仍得易科罰金。爰參照司法院院字第1356號解釋，聲
    請裁定諭知易科罰金之折算標準等語。
二、按依司法院釋字第662 號解釋：「中華民國九十四年二月二
    日修正公布之現行刑法第四十一條第二項，關於數罪併罰，
    數宣告刑均得易科罰金，而定應執行刑之刑逾六個月者，排
    除適用同條第一項得易科罰金之規定部分，與憲法第二十三
    條規定有違，並與本院釋字第三六六號解釋意旨不符，應自
    本解釋公布之日起失其效力。」故對於數罪併罰，數宣告刑
    均得易科罰金，而定應執行之刑超過6 個月之案件，依司法
    院釋字第366 號、662 號解釋意旨，仍得易科罰金。又判決
    主文如漏未記載得易科罰金，參照司法院釋字第1356號解釋
    意旨，被告及檢察官均有聲請權。
三、本件受刑人犯如附表所示之罪，經本院97年度易字第3579號
    判決各處如附表所示之刑（詳如附表所示），應執行有期徒
    刑1 年6 月確定，有臺灣高等法院被告前案紀錄表及本院97
    年度易字第3579號判決在卷可稽。參酌司法院釋字第366 號
    、662 號、院字第1356號解釋，認本件聲請係屬正當，應予
    准許，爰裁定如主文所示。
中    華    民    國    98    年     7     月    9    日
                  刑事第七庭  法  官  林 晏 鵬
以上正本證明與原本無異
如不服本裁定應於裁定送達後5日內向本院提出抗告狀
                              書記官  陳 映 孜
中    華    民    國    98    年     7     月    9    日
附表：
┌──┬────────────┬────┬─────┐
│編號│犯罪事實                │所犯法條│主文      │
├──┼────────────┼────┼─────┤
│1   │甲○○意圖為自己不法之所│刑法第  │甲○○竊盜│
│    │有，於97年7月中旬某日下 │320 條第│，累犯，處│
│    │午4時許，在桃園縣中壢市 │1項竊盜 │有期徒刑│
│    │中華路540號家樂福賣場內 │罪      │月。      │
│    │，竊取阮氏玉竹所有之皮包│        │          │
│    │1只（內有現金新臺幣5000 │        │          │
│    │元、家樂福好康卡1枚）。 │        │          │
├──┼────────────┼────┼─────┤
│2   │甲○○意圖為自己不法之所│刑法第  │甲○○竊盜│
│    │有，於97年7月23日（起訴 │320 條第│，累犯，處│
│    │書誤載為22日，應予更正）│1項竊盜 │有期徒刑│
│    │上午9時許，在桃園縣八德 │罪及同法│月。又意圖│
│    │市大潤發量販店內，竊取陳│第339條 │為自己不法│
│    │琪玉所有之皮夾1只（內有 │之2第1項│之所有，以│
│    │現金約新臺幣3000元、國民│以不正方│不正方法由│
│    │身分證、全民健康保險卡、│法由自動│自動付款設│
│    │信用卡、金融卡、汽車駕駛│付款設備│備取得他人│
│    │執照、中國石油會員卡等物│取得他人│之物，累犯│
│    │品）得手。復意圖為自己不│之物罪  │，處有期徒│
│    │法之所有，以竊得之美國德│        │刑月。  │
│    │意志銀行金融卡，在遠東商│        │          │
│    │業銀行自動櫃員機，接續4 │        │          │
│    │次輸入陳琪玉設定之密碼，│        │          │
│    │以此不正方法，依序提領現│        │          │
│    │金4次，金額計約新臺幣   │        │          │
│    │12000元（含手續費）。   │        │          │
├──┼────────────┼────┼─────┤
│3   │甲○○意圖為自己不法之所│刑法第  │甲○○竊盜│
│    │有，於97年8月21日下午3時│320 條第│，累犯，處│
│    │許，在址設臺北市○○○路│1項竊盜 │有期徒刑│
│    │2段171 號之家樂福賣場， │罪      │月。      │
│    │竊取王雅鈴所有之皮夾1只 │        │          │
│    │（內有現金新臺幣2000元、│        │          │
│    │信用卡、I-CASH 卡、丹提 │        │          │
│    │咖啡卡、悠遊卡、中國石油│        │          │
│    │會員卡等物品）。        │        │          │
├──┼────────────┼────┼─────┤
│4   │甲○○意圖為自己不法之所│刑法第  │甲○○竊盜│
│    │有，於97年10月16日中午12│320 條第│，累犯，處│
│    │時許，在址設桃園縣中壢市│1項竊盜 │有期徒刑│
│    │中華路540號家樂福賣場內 │罪      │月。      │
│    │，竊取林燕翎所有之皮夾1 │        │          │
│    │只（內有現金新臺幣2000元│        │          │
│    │、國民身分證、全民健康保│        │          │
│    │險卡、I-CASH卡、信用卡、│        │          │
│    │中國石油會員卡等物品）。│        │          │
├──┼────────────┼────┼─────┤
│5   │甲○○意圖為自己不法之所│刑法第  │甲○○竊盜│
│    │有，於97年10月22日下午1 │320 條第│，累犯，處│
│    │時15 分許，在臺北縣板橋 │1項竊盜 │有期徒刑│
│    │市○○路○段389號愛買量販│罪      │月。      │
│    │店內，竊取張卿慧所有之皮│        │          │
│    │夾1只（內有現金約新臺幣 │        │          │
│    │3000元、國民身分證、信用│        │          │
│    │卡、快樂購會員卡、中國石│        │          │
│    │油會員卡、台塑石油會員卡│        │          │
│    │、金融卡等物品）。      │        │          │
├──┼────────────┼────┼─────┤
│6   │甲○○意圖為自己不法之所│刑法第  │甲○○竊盜│
│    │有，於97年10月27日中午12│320 條第│，累犯，處│
│    │時40 分許，在臺北縣新店 │1項竊盜 │有期徒刑│
│    │市○○路22號地下1樓大潤 │罪及同法│月。又意圖│
│    │發量販店內，竊取楊星棋所│第339條 │為自己不法│
│    │有之皮夾1只（內有現金約 │之2第1項│之所有，以│
│    │新臺幣7000元、美金560元 │以不正方│不正方法由│
│    │、國民身分證、駕駛執照、│法由自動│自動付款設│
│    │全民健康保險卡、信用卡、│付款設備│備取得他人│
│    │金融卡、好市多會員卡等物│取得他人│之物，累犯│
│    │品）。復意圖為自己不法之│之物罪  │，處有期徒│
│    │所有，於同日下午1時許， │        │刑肆月。  │
│    │在臺北縣土城市○○街16號│        │          │
│    │地下2樓（捷運海山站）， │        │          │
│    │將所竊得之兆豐銀行金融卡│        │          │
│    │插入國泰世華商業銀行自動│        │          │
│    │櫃員機，接續5次輸入楊星 │        │          │
│    │棋設定之密碼，以此不正方│        │          │
│    │式，依序提領現金5次，金 │        │          │
│    │額共計新臺幣10萬元。    │        │          │
├──┼────────────┼────┼─────┤
│7   │甲○○意圖為自己不法之所│刑法第  │甲○○竊盜│
│    │有，於97年11月14日上午10│320 條第│，累犯，處│
│    │時許，在臺北市士林區特力│1項竊盜 │有期徒刑│
│    │屋賣場內，竊取喻秋香所有│罪      │月。      │
│    │之皮夾1只（內有現金約新 │        │          │
│    │臺幣10000 元、國民身分證│        │          │
│    │、全民健康保險卡、信用卡│        │          │
│    │等物品）。              │        │          │
└──┴────────────┴────┴─────┘


司法院資訊處製作；財團法人民間司法改革基金會備份。
